臺灣臺北地方法院簡易民事判決
110年度店簡字第1290號
原      告  富邦產物保險股份有限公司

法定代理人  羅建明  
訴訟代理人  沈志揚  

            石益帆  
被      告  陳錫億  
上列當事人間損害賠償事件，於民國110年11月8日言詞辯論終
結，本院判決如下：
　　主    文
原告之訴駁回。
訴訟費用由原告負擔。
    事實及理由
一、原告主張：
(一)原告承保之訴外人徐康淬所有車牌號碼000-0000號自用小客
    車（下稱系爭車輛），於民國109 年10 月16 日許，在臺北
    市文山區新光路二段處，因被告騎乘車牌號碼000-0000 號
    普通重型機車，支線道車未讓幹線道車先行之過失，致系爭
    車輛受損。系爭車輛經送修，修復費用為117,068 元（含工
    資43,260元、零件73,808元），原告業已依保險契約理賠，
    故依保險法第53條規定取得代位求償權，爰依侵權行為及保
    險代位之法律關係請求被告賠償上開修繕費用，並聲明：被
    告應給付原告117,068 元，及自起訴狀繕本送達翌日起至清
    償日止，按年息百分之5計算之利息。
(二)對被告答辯之陳述：
　　系爭車輛無行車紀錄器，現場監視器剛好沒有拍到兩車碰撞
    的情形，惟請求鈞院參考現場照片、車輛受損照片。而在警
    方談話筆錄中，訴外人徐康淬有提到兩車發生碰撞。
二、被告則辯稱：雖初判表記載被告有支線道車未讓幹線道車先
    行之過失，惟認為責任不是全部在被告，因為事故發生當天
    ，被告是自己跌倒，並沒有碰撞到系爭車輛，且在本件事故
    之刑事案件中，訴外人徐康淬表示未與被告車輛發生碰撞等
    語。並聲明：請求駁回原告之訴。
三、得心證之理由：
　　原告主張兩造於前揭時、地發生車禍事故，致系爭車輛受損
    之事實，固據提出系爭車輛行車執照、臺北市政府警察局文
    山第一分局道路交通事故當事人登記聯單、系爭車輛受損照
    片、汎德永業汽車股份有限公司汎德台北分公司報價單、統
    一發票、汽(機)車理賠申請書等件為證，惟被告否認碰撞系
    爭車輛，並以前詞置辯。是本件爭點為：被告是否構成侵權
    行為？原告之請求有無理由？經查：
(一)按當事人主張有利於己之事實者，就其事實有舉證之責任。
    民事訴訟法第277 條本文定有明文。又民事訴訟如係由原告
    主張權利者，應先由原告負舉證之責，若原告先不能舉證，
    以證實自己主張之事實為真實，則被告就其抗辯事實即令不
    能舉證，或其所舉證據尚有疵累，亦應駁回原告之請求，最
    高法院17年上字第917裁判意旨參照。再者，主張依侵權行
    為之法律關係請求損害賠償之人，必須就侵權行為之成立要
    件，包括：其權利被侵害、該侵害具不法性、行為人有故意
    或過失、權利被侵害者受有損害、損害與侵權行為間有因果
    關係等節負舉證之責。又按主張法律關係存在之當事人，須
    就該法律關係發生所須之特別要件，負舉證責任，最高法院
    48年台上字第824 號裁判意旨參照。而負舉證責任之當事人
    ，須證明至使法院就該待證事實獲得確實之心證，始盡其證
    明之責任，苟應負舉證責任之當事人，不能舉證，以證實
　　其主張之事實為真實，即應受不利之認定。　
(二)原告主張被告就本件事故應負過失侵權行為之責，惟就本件
    事故發生之經過未提出相關事證供本院審酌。依警方拍攝之
    系爭車輛照片所示，雖可見系爭車輛車身有損傷情形（本院
    卷第67至第69頁），然尚不能據此認定為本件車禍事故所造
    成。另訴外人徐康淬於事發後雖向到場處理之員警表示車輛
    有發生碰撞，惟其亦稱：我們雙方確認沒事，就各自離開等
    語，有臺北市政府警察局A3類道路交通事故調查紀錄表在卷
    可參(本院卷第51頁)。則本件被告縱於事發之時有支線道車
    未讓幹線道車先行之過失，亦難認原告所指車損情形係本件
    車禍事故所造成之損害，此外，原告未提出其他事證證明，
    是原告請求被告負侵權行為損害賠償責任，即屬無據。
四、從而，原告依侵權行為及保險代位之法律關係，請求被告給
    付117,068 元，及自起訴狀繕本送達翌日起至清償日止，按
    年息百分之5計算之利息，為無理由，應予駁回。
五、訴訟費用負擔之依據：民事訴訟法第78條。
中　　華　　民　　國　　110 　年　　11　　月　　19　　日
                  臺灣臺北地方法院新店簡易庭　　
                              法  官　張淑美 
以上正本係照原本作成。
對於本件判決如有不服，應於收受送達後20日內向本院提出上訴
書狀，上訴於本院合議庭，並按他造當事人之人數附具繕本。
中　　華　　民　　國　　110 　年　　11　　月　　19　　日
                              書記官  馮姿蓉